【裁判字號】    91,自,56
【裁判日期】    920915
【裁判案由】    詐欺
【裁判全文】
臺灣嘉義地方法院刑事判決                            九十一年度自字第五六號
    自  訴  人  正皓汽車音響精品百貨有限公司
    代  理  人  甲○○
    被      告  戊○○
    選任辯護人  嚴庚辰律師
                徐漢堂律師
右列被告因詐欺案件，經自訴人提起自訴，本院判決如左：
    主  文
戊○○連續意圖為自己不法之所有，以詐術使人將本人之物交付，處有期徒刑柒月。
    事  實
一、戊○○明知其所經營之「緯展汽車裝璜百貨」（下稱緯展汽車百貨）營運狀況不
    佳，並無資力，竟隱瞞上情，基於意圖為自己不法之所有之概括犯意，自民國九
    十一年二月二十二日起至同年六月二十九日止，連續多次以緯展汽車百貨名義向
    「正皓汽車音響精品百貨有限公司」（下稱正皓公司）訂購汽車零組件及汽車音
    響套件，累計貨款共達新臺幣（下同）一百二十六萬三千二百四十元，使正皓公
    司陷於錯誤，依約交付貨物。嗣經正皓公司數次請款，戊○○乃陸續交付如附表
    之支票共五紙，以為貨款之給付。惟經正皓公司屆期提示，卻均因存款不足而遭
    退票。戊○○隨即於同年六月間結束緯展汽車百貨之營業，避不見面，正皓公司
    始知受騙。
二、案經正皓公司提起自訴。
    理  由
一、訊據被告戊○○對其係緯展汽車百貨負責人，且以緯展汽車百貨名義向自訴人正
    皓公司訂購貨物而積欠貨款達一百二十六萬三千二百四十元，及交付自訴人以給
    付貨款之支票均遭退票之事實固坦承不諱，惟矢口否認有何詐欺犯行，辯稱：那
    些貨品全是正皓公司硬塞給伊的，且九十一年六月間，伊帳戶內的錢全被伊妻子
    領走，一時資金無法週轉，才無法給付貨款，復因伊打算退貨，貨品卻遭正皓公
    司之代理人甲○○搬運一空，致未能退貨云云。惟查：
（一）右揭事實，業據自訴人正皓公司代理人甲○○於本院調查中指訴綦詳，並有正
      皓公司出貨單七十五張、應收帳款明細表五份及支票及退票理由單五份（均影
      本）在卷可憑。
（二）被告於本院審理中自承其三個月營業總額僅約三十餘萬，其中向自訴人所進貨
      品銷售總額僅二十餘萬元，然觀其向自訴人所進貨品，短短五個月中即達一百
      二十六萬三千二百四十元，且自訴人尚非被告唯一進貨廠商，有證人乙○○到
      庭證述綦詳（詳見本院九十二年六月二十四日訊問筆錄），自訴人所提出之出
      貨單高達七十五份，均據被告親自簽收無訛，被告所辯：一開始就是自訴人塞
      貨給伊一節，顯與社會常情不符，委無足採；次查，被告於本院調查時供稱：
      緯展汽車百貨在九十一年六月中時，已經週轉不靈（參見本院九十一年十月十
      一日訊問筆錄）、伊六月三日去臺北籌錢，因為伊妻子五月二十一日離家，伊
      帳戶內的錢都被伊妻子領走，存摺也拿走，伊都沒有錢了等語（參見本院九十
      二年六月二十四日訊問筆錄）等語；另被告雖辯稱：伊於六月四日或五日就找
      丁○○律師事務所幫伊保管貨品，準備要退貨云云，惟訊之證人即上開事務所
      職員丙○○到庭證述：當伊去接洽被告，被告已經準備要結束，隔沒幾天被告
      就沒有營業；貨物太多，伊沒有和被告清點，被告就把鑰匙交給伊，貨品清單
      也是被告自己寫的（詳見本院九十二年八月十三日訊問筆錄）等語，然被告於
      九十一年六月份尚向自訴人進貨六次總計金額九萬六千一百元之貨品，其中九
      十一年六月二十九日即被告所簽立附表編號一之支票發票日前一日，亦向自訴
      人進貨，而翌日該票面金額僅一萬二千元，被告仍因無法支付而跳票，以上述
      各情相互勾稽，足見被告明知其所經營之緯展汽車百貨，於九十一年六月起財
      務狀況已嚴重惡化，資金早已不足支付貨款，被告卻隱瞞此情仍繼續向自訴人
      訂購貨物，致自訴人陷於錯誤而依約交貨，嗣被告對貨款又分文未付，所交付
      之支票均遭退票，被告即將其店面結束營業，前往台北，雖其委託律師事務所
      處理退貨事宜，然貨品未曾會同事務所人員清點，而僅被告自行提出清單，所
      列貨品是否符合其向自訴人進貨項目已有可疑，且其經自訴代理人甲○○多次
      聯絡無著，有自訴代理人甲○○到庭陳述屬實，綜右各情，被告於向自訴人訂
      貨時，既明知其所經營之緯展汽車百貨已無支付能力，卻隱瞞上情，猶向自訴
      人訂購貨物高達七十五次，使自訴人陷於錯誤而如數交付貨品，累計貨款一百
      二十六萬三千二百四十元，復未給付分文貨款，其所交付之五紙貨款支票亦均
      未兌現，其有為自己不法之所有之意圖甚明。從而被告以上開情詞置辯，不足
      採信。本件事證明確，被告犯行堪以認定，應依法論科。
二、核被告戊○○所為，係犯刑法第三百三十九條第一項之詐欺取財罪。被告先後多
    次犯行，時間緊接，手法相同，觸犯構成要件相同之罪名，為連續犯，應依刑法
    第五十六條之規定論以一罪，並加重其刑。爰審酌被告犯後迄未與自訴人達成和
    解，亦未償還分文，及參酌其品行、生活狀況、智識程度、犯罪後猶否認犯行，
    態度非佳等一切情狀，量處如主文所示之刑，用資懲儆。
據上論斷，應依刑事訴訟法第三百四十三條、第二百九十九條第一項前段，刑法第五
十六條、第三百三十九條第一項，罰金罰鍰提高標準條例第一條前段，判決如主文。
中    華    民    國      九十二      年        九      月    十五      日
                          臺灣嘉義地方法院刑事第一庭
                              審判長法  官  夏  金  郎
                                    法  官  黃  仁  勇
                                    法  官  陳  俞  婷
右正本證明與原本無異。
如不服本判決，應於判決送達後十日內向本院提出上訴狀( 應附繕本 )。告訴人或被
害人如對於本判決不服者，應具備理由請求檢察官上訴，其上訴期間之計算係以檢察
官收受判決正本之日期為準。
中    華    民    國      九十二      年        九      月    十九      日
                                    書記官  李  彩  娥
附錄法條
中華民國刑法第三百三十九條
(普通詐欺罪)
意圖為自己或第三人不法之所有，以詐術使人將本人或第三人之物交付者
，處五年以下有期徒刑、拘役或科或併科一千元以下罰金。
以前項方法得財產上不法之利益或使第三人得之者，亦同。
前二項之未遂犯罰之。
  附    表
┌──┬─────┬──────┬──────┬──────┬─────┐
│編號│票號      │ 發票日     │金額        │付款銀行    │  發票人  │
│    │          │（九十一年）│            │            │          │
├──┼─────┼──────┼──────┼──────┼─────┤
│ 一 │ＣＢ０４２│ 六月三十日 │一萬二千元  │寶島商業銀行│  戊○○  │
│    │５９３８  │            │            │            │          │
├──┼─────┼──────┼──────┼──────┼─────┤
│ 二 │ＣＣ０２７│ 七月十日   │二十五萬元  │日盛國際商業│  同右    │
│    │３８５９  │            │            │銀行        │          │
├──┼─────┼──────┼──────┼──────┼─────┤
│ 三 │ＣＣ０２７│ 七月三十一 │三十二萬一千│同右        │  同右    │
│    │３８６０  │ 日         │七百九十元  │            │          │
├──┼─────┼──────┼──────┼──────┼─────┤
│ 四 │ＣＣ０２７│ 八月十日   │十五萬元    │同右        │  同右    │
│    │３８７０  │            │            │            │          │
├──┼─────┼──────┼──────┼──────┼─────┤
│ 五 │ＣＣ０２７│ 八月三十一 │十七萬五千九│同右        │  同右    │
│    │３８７１  │ 日         │百五十元    │            │          │
└──┴─────┴──────┴──────┴──────┴─────┘


司法院資訊處製作；財團法人民間司法改革基金會備份。
